臺灣新竹地方法院刑事宣示判決筆錄    100年度審訴字第556號
公  訴  人  臺灣新竹地方法院檢察署檢察官
被      告  楊坤託
指定辯護人  本院公設辯護人  周凱珍
上列被告因違反毒品危害防制條例案件，經檢察官提起公訴（10
0 年度毒偵字第1033號），檢察官聲請改依協商程序而為判決，
本院於中華民國100 年10月28日下午4 時在本院刑事第十一法庭
宣示判決，出席職員如下：
                                  法  官  王銘勇
                                  書記官  楊嘉惠
                                  通  譯  邱立杰
法官起立朗讀判決主文、犯罪事實要旨、處罰條文、附記事項及
告以上訴限制、期間並提出上訴狀之法院，且諭知記載其內容：
一、主  文
楊坤託施用第一級毒品，累犯，處有期徒刑柒月。扣案之海洛因
壹包（驗餘淨重零點零貳公克）沒收銷毀之。扣案之注射針筒壹
支沒收之。
二、犯罪事實要旨：
（一）楊坤託前曾於94年間因施用毒品案件、強盜案件，經臺灣
      苗栗地方法院於95年8 月24日以94年度訴字第646 號分別
      判處有期徒刑10月、6 月、2 年6 月，嗣強盜案件經上訴
      於臺灣高等法院臺中分院，經該院於96年1 月11日以95年
      度上訴字第2409號判處有期徒刑2 年6 月，於96年1 月29
      日確定。又於95年間因竊盜案件，經本院於96年2 月13日
      以95年度易字第631 號判處有期徒刑8 月，於96年3 月19
      日確定。又於94年間因恐嚇取財案件，經臺灣苗栗地方法
      院於96年3 月26日以96年度易字第57號判處有期徒刑5 月
      確定。前揭施用毒品案件、竊盜案件及恐嚇取財案件經臺
      灣苗栗地方法院於96年8 月21日以96年度聲減字第945 號
      裁定分別減為有期徒刑5 月、3 月、4 月、2 月又15日，
      與前揭不得減刑之強盜案件定應執行有期徒刑3 年7 月，
      於95年10月3 日入監，於98年6 月25日縮短刑期假釋出監
      ，所餘刑期付保護管束，於98年12月28日保護管束期滿未
      經撤銷而視為執行完畢。
（二）楊坤託前曾於94年間因施用毒品案件，經本院於94年2 月
      16日以94年度毒聲字第60號裁定送勒戒處所觀察、勒戒，
      旋因觀察、勒戒結果，因認無繼續施用毒品傾向，於94年
      3 月21日執行完畢出所，並經臺灣新竹地方法院檢察署檢
      察官於94年3 月25日以94年度毒偵字第556 號為不起訴處
      分確定。又於94年間因施用毒品案件，經臺灣苗栗地方法
      院於95年8 月24日以94年度訴字第646 號分別判處有期徒
      刑10月、6 月，復經該院於96年8 月21日以96年度聲減字
      第945 號裁定分別減為有期徒刑5 月、3 月，於98年6 月
      25日縮短刑期假釋出監，所餘刑期付保護管束，於98年12
      月12日因保護管束期滿未經撤銷而視為執行完畢。
（三）詎楊坤託猶不知悔改，仍未戒斷毒癮，復於前開觀察勒戒
      執行完畢執行完畢及前揭違反毒品危害防制條例案件後，
      復基於施用第一級毒品海洛因之犯意，於100 年6 月8 日
      18時許，駕駛車牌號碼3T-7070 號自小客車至新竹市大庄
      地區某處，在前揭車輛內施用第一級毒品海洛因1 次。嗣
      於100 年6 月8 日20時10分許，在新竹市○○區○○路、
      宮口街口為警查獲，並扣得其所有之第一級毒品海洛因1
      包（驗餘淨重0.02公克）及注射針筒1 支等物，復將經其
      同意後親採封緘之尿液送驗，鑑驗結果呈現可待因及嗎啡
      之陽性反應，因而循線查悉上情。
三、附記事項：
（一）扣案之白色粉末1 包，經送交通部民用航空局航空醫務中
      心鑑定結果：毛重0.1410公克，淨重0.0210公克，取樣0.
      0010公克，餘重0.0200公克，檢出海洛因成分等情，有該
      中心100 年6 月30日航藥鑑字第1003612 號鑑定書1 份在
      卷可參（見100 毒偵1033卷第63頁），足見係為毒品危害
      防制條例第2 條第2 項第1 款所規定之第一級毒品，屬違
      禁物，不問屬於被告與否，爰依毒品危害防制條例第18條
      第1 項前段之規定，宣告沒收銷燬之。
（二）又扣案之注射針筒1 支係被告所有，且供施用海洛因使用
      之物，依刑法第38條第1 項第2 款之規定，予以宣告沒收
      。
四、處罰條文：
    毒品危害防制條例第10條第1 項、第18條第1 項前段，刑法
    第11條前段、第38條第1 項第2 款、第47條第1 項。
五、協商判決除有刑事訴訟法第455 條之4 第1 項第1 款於本訊
    問程式終結前，被告撤銷協商合意或檢察官撤回協商聲請者
    ；第2 款被告協商之意思非出於自由意志者；第4 款被告所
    犯之罪非第四百五十五條之二第一項所定得以協商判決者；
    第6 款被告有其他較重之裁判上一罪之犯罪事實者；第7 款
    法院認應諭知免刑或免訴、不受理者情形之一，及違反同條
    第2 項「法院應於協商合意範圍內為判決；法院為協商判決
    所科之刑，以宣告緩刑或二年以下有期徒刑、拘役或罰金為
    限」之規定者外，檢察官與被告、辯護人均不得上訴。
五、如有前項得上訴之情形，得自收受宣示判決筆錄送達之日起
    10日內，向本院提出上訴書狀，上訴於第二審法院。
中    華    民    國  100     年    10    月    28    日
                  刑事第九庭      書記官      楊嘉惠
                                  法  官      王銘勇
以上筆錄正本係照原本作成。
中    華    民    國   100    年    10    月    28    日
                                  書記官      楊嘉惠
附錄本案論罪科刑法條：
毒品危害防制條例第10條：
施用第一級毒品者，處六月以上五年以下有期徒刑。
施用第二級毒品者，處三年以下有期徒刑。